【裁判字號】    99,易,1532
【裁判日期】    990714
【裁判案由】    竊盜
【裁判全文】
臺灣臺北地方法院刑事判決              99年度易字第1532號
公  訴  人  臺灣臺北地方法院檢察署檢察官
被      告  乙○○
上列被告因竊盜案件，經檢察官提起公訴（99年度偵字第11193
號），本院判決如下：
    主  文
乙○○攜帶兇器竊盜未遂，累犯，處有期徒刑肆月，如易科罰金
，以新臺幣壹仟元折算壹日，扣案之螺絲起子貳支、鉗子壹子均
沒收；又損壞他人之車窗，足以生損害於他人，累犯，處有期徒
刑參月，如易科罰金，以新臺幣壹仟元折算壹日。應執行有期徒
刑陸月，如易科罰金，以新臺幣壹仟元折算壹日，扣案之螺絲起
子貳支、鉗子壹支均沒收。
    事  實
一、乙○○前於民國97年間犯竊盜罪，經臺灣士林地方法院以97
    年度易字第1675號分判處有期徒刑3月、3月、7月，並經臺
    灣高等法院於98年2月24日以98年度上易字第81號駁回上訴
    確定。又於97年間犯詐欺罪，經本院於98年8月31日以98年
    度簡字第2578號判處有期徒刑5月確定，前開四罪，經合併
    定其應執行有期徒刑1年4月確定，於99年2月6日縮刑期滿執
    行完畢。竟仍不知悔改，復基於意圖為自己不法之所有，於
    99年5月1日下午某時許，攜帶其所有客觀上可為兇器使用之
    螺絲起子2支與鉗子1支，外出尋找行竊標的。於同日下午1
    時50分許，行經臺北市萬華區○○○○路邊之停車場時，見
    聖麗景觀園藝工程行即負責人何美英所有，由其配偶甲○○
    所管領使用之車牌號碼7067—UY號自小貨車停放該處，無人
    看管，乃決意下手行竊。乙○○復基於毀損之犯意，以現場
    所拾得之石頭敲碎該車右側車窗玻璃，足以生損害於甲○○
    ，隨即開啟車門搜尋車內財物。乙○○正翻找車內黑色大塑
    膠袋內物品之際，為該處停車場管理員發覺，並即報警前往
    當場查獲，致未得逞。現場並扣得螺絲起子2支與鉗子1支等
    物。
二、案經甲○○訴由臺北市政府警察局萬華分局報告臺灣臺北地
    方法院檢察署檢察官偵查起訴。
    理  由
壹、程序事項:
    按「刑事訴訟法第232條所謂犯罪之被害人，指因犯罪行為
    直接受損害之人。就財產犯罪言，所有權人固為被害人，即
    對於財產事實業有使用監督之人，因他人之犯罪行為致其使
    用監督權受損害者，亦不失為直接被害人。故物之借用人或
    承租人，對於借用物或租賃物雖無所有權，但既享有管理、
    使用或收益之權限，故故予毀損，致其不能為使用收益時，
    該借用人或承租人，自得依法提出告訴。」（最高法院90年
    度台非字第97號判決要旨參照）。查，車牌號碼7067—UY號
    自小貨車係聖麗景觀園藝工程行即負責人何美英所有，告訴
    人甲○○為所有人何美英之配偶，該車係由其使用並停放在
    上址，告訴人甲○○為該車之合法管領使用人，揆諸前開說
    明，告訴人甲○○就毀損部分，依法自得告訴，合先敘明。
壹、實體事項:
一、被告以外之人於審判外之陳述，雖不符合同法第159條之1至
    第159條之4之規定，但經當事人於審判程序同意作為證據，
    法院審酌該言詞陳述或書面陳述作成時之情況，認為適當者
    ，亦得為證據。當事人、代理人或辯護人於法院調查證據時
    ，知有第159條第1項不得為證據之情形，而未於言詞辯論終
    結前聲明異議者，視為有前項之同意，刑事訴訟法第159條
    第1項及第159條之5分別定有明文。本判決下列所引用之證
    據資料，均經依法踐行調查證據程序，當事人於本院言詞辯
    論終結前亦未聲明異議，本院審酌證據資料製作時之情況，
    均無違法不當及證明力明顯過低之瑕疵，亦查無依法應排除
    其證據能力之情形，認以之作為證據應屬適當，皆有證據能
    力。
二、上揭犯罪事實，業據被告乙○○於本院審理時坦承不諱，核
    與證人即告訴人甲○○於警詢時之證詞相符，並有證人甲○
    ○所出具之贓物認領保管單、現場照片6張在卷可稽（參偵
    字第22-25頁）。此外，並有上開螺絲起子、鉗子等物扣案
    可資佐證。足見被告前開任意性之自白核與事實相符，應堪
    採信。至於被告雖陳稱其罹患憂鬱症及精神病，神智不清云
    云。然參之被告在案發之初於警詢、內勤檢察官訊問時，均
    能針對詢問或訊問之內容切題回答，就其行竊之動機及過程
    ，記憶清晰，陳述甚詳，顯見被告於行為時尚未因精神障礙
    ，致不能辨識其行為違法或欠缺其辨識而行為之能力，或致
    其辨識行為違法或依其辨識而行為之能力，顯著降低之情形
    。綜上，本案被告竊盜等犯行，事證明確，洵堪認定，應依
    法論科。
三、按刑法第321條第1項第3款規定所謂之兇器，其種類並無限
    制，凡客觀上足對人之生命、身體、安全構成威脅，具有危
    險性之兇器均屬之。本件被告犯案時，所攜之扣案螺絲起子
    、鉗子等工具，均屬金屬材質，質地堅硬，足以殺傷人生命
    、身體之器械，顯為具有危險性之兇器。是核其所為，係犯
    刑法第321條第2項、第1項第3款之攜帶兇器竊盜未遂罪、第
    354條毀損罪。被告所犯上開二罪，犯意各別，行為互殊，
    應分論併罰之。被告前於97年間犯竊盜罪，經臺灣士林地方
    法院以97年度易字第1675號分判處有期徒刑3月、3月、7 月
    ，並經臺灣高等法院於98年2月24日以98年度上易字第81 號
    駁回上訴確定。又於97年間犯詐欺罪，經本院於98年8月31
    日以98年度簡字第2578號判處有期徒刑5月確定，前開各罪
    ，經合併定其應執行有期徒刑1年4月確定，於99年2月6日縮
    刑期滿執執行完畢，有臺灣高等法院被告前案紀錄表存卷可
    按。其前受徒刑之執行完畢，5年以內故意再犯本案有期徒
    刑以上之罪，均為累犯，均應依刑法第47條第1項之規定，
    加重其刑。又被告已著手於竊盜犯行之實行而不遂，為未遂
    犯，其所犯前開加重竊盜罪部分，應依刑法第25條第2項規
    定減輕其刑，並依法先加重而後減輕之。爰審酌被告有前述
    之前科，素行不佳，其不思以正當工作營生，竟謀不勞而獲
    ，行竊他人財物，所為危害社會秩序並侵害他人財產權之犯
    罪動機、目的、手段，其本件未竊得任何財物，所毀損之物
    品，及其犯後尚能坦承犯行等一切情狀，認公訴人具體求處
    合併應執行有期徒刑9月，略嫌過重，爰分別量處如主文所
    示之刑，並均諭知易科罰金之折算標準，及合併定應執行刑
    及諭知易科罰金之折算標準。扣案之螺絲起子2支、鉗子1支
    ，為被告所有，且係其犯本件竊盜罪所攜之工具，業據被告
    供明在案，爰併依刑法第38條第1項第2款規定宣告沒收之。
據上論斷，應依刑事訴訟法第284條之1、第299條第1項前段，刑
法第321條第2項、第1項第3款、第354條、第25條第2項、第47條
第1項、第41條第1項前段、第51條第5款、第38條第1項第2款，
刑法施行法第1條之1，判決如主文。
本案經檢察官蔡彥守到庭執行職務
中    華    民    國    99    年    7     月    14    日
                  刑事第四庭  法  官  李桂英
上正本證明與原本無異。
如不服本判決，應於收受送達後10日內向本院提出上訴書狀，並
應敘述具體理由；其未敘述上訴理由者，應於上訴期間屆滿後二
十日內向本院補提理由書（均須按他造當事人之人數附繕）「切
勿逕送上級法院」。告訴人或被害人如對於本判決不服者，應具
備理由請求檢察官上訴，其上訴期間之計算係以檢察官收受判決
正本之日期為準。
                              書記官  嚴君珮
中    華    民    國    99    年    7     月    14    日
附錄本案論罪科刑法條全文:
中華民國刑法第321條
（加重竊盜罪）
犯竊盜罪而有左列情形之一者，處6月以上、5年以下有期徒刑：
一、於夜間侵入住宅或有人居住之建築物、船艦或隱匿其內而犯
    之者。
二、毀越門扇、牆垣或其他安全設備而犯之者。
三、攜帶兇器而犯之者。
四、結夥三人以上而犯之者。
五、乘火災、水災或其他災害之際而犯之者。
六、在車站或埠頭而犯之者。
前項之未遂犯罰之。
中華民國刑法第354條
（毀損器物罪）
毀棄、損壞前二條以外之他人之物或致令不堪用，足以生損害於
公眾或他人者，處2年以下有期徒刑、拘役或5百元以下罰金。

司法院資訊處製作；財團法人民間司法改革基金會備份。
